# 新准则下租金披露

提问人：Louie4472 桑桑 时间：2021-12-27 15:04:00
客户公司某商场租金含固定租金+浮动租金（销售额的%）。
根据新租赁准则，固定租金部分计算使用权资产，并计提折旧。
浮动租金部分进入销售费用-租赁费-浮动租金，固定租金部分使用权资产折旧进入“销售费用-使用权资产折旧”，还是“销售费用-租赁费-使用权资产折旧”？即报告最后披露，是要将两部分披露么，分“使用权资产折旧”和”租赁费or浮动租金”？

回答人：chenyiwei
这个问题没有明确规定，取决于企业的管理需求和明细科目设置，一般可以将“使用权资产折旧”设置为相关费用类科目的一级明细，与原有的“租赁费”并列。“租赁费”明细只反映未纳入租赁负债计量的可变租赁付款额、短期租赁和低价值资产租赁的租金等。